【裁判字號】    94,易,472
【裁判日期】    950523
【裁判案由】    竊盜
【裁判全文】
臺灣基隆地方法院刑事判決               94年度易字第472號
公  訴  人  臺灣基隆地方法院檢察署檢察官
被      告  丙○○
上列被告因竊盜案件，經檢察官聲請簡易判決處刑（94年度偵字
第1878號），及移送併案審理（94年度偵字第3996、4238號），
本院認本件有刑事訴訟法第451條之1第4項但書之情形，適用通
常程序審理，判決如下：
    主  文
丙○○連續攜帶兇器竊盜，累犯，處有期徒刑玖月。
扣案之板手壹支、布製手套個均沒收。
    事  實
一、丙○○曾因違反毒品危害防制條例案件，經本院於民國90年
    10月31日以90年度基簡字第721號簡易判決判處有期徒刑4月
    ，如易科罰金以300元折算1日，於91年3月27日確定，於92
    年4月3日易科罰金執行完畢，仍不知悔改，竟單獨1人、或
    與己○○基於共同意圖為自己不法所有之犯意聯絡，丙○○
    並基於意圖為自己不法所有之概括犯意，先後於下列時間、
    地點為竊盜行為：
  (一)丙○○於94年9月1日下午5時30分許，在基隆市○○區○○
    路100號前，見乙○○所有車牌號碼RA3─165號輕型機車（
    約值新台幣「下同」20,000元）上插有鑰匙1支（非乙○○
    所有）有機可趁，以該鑰匙竊取該機車，得手後供己乘用，
    丙○○承前概括之犯意，又於94年月7日下午2時10分許，在
    基隆市七堵區○○○路61巷內公園旁，持其所有客觀上足以
    對人之生命、身體安全構成危害而可供作兇器使用之鐵製板
    手1支，竊取梁志彰所有交由姓名不詳綽號「阿猴」友人使
    用（聲請簡易判決處刑書誤載為丁○○所有）置放於該處車
    號UGL─520號之機車車牌1面後，將之懸掛於竊得之RA3─16
    5號機車上使用，以掩飾其竊取RA3─165號輕型機車，並將R
    A3─165號機車之原車牌丟棄在基隆市七堵區○○○路火炭
    坑工寮旁。嗣於94年9月7日晚間11時35分許，丙○○在基隆
    市七堵區○○○街19號前，發動上開機車正要駛離時，為警
    當場查獲，並查扣非其所有作案用之鑰匙1支及其所有作案
    用之板手1支，且經丙○○帶領警方至丟棄車牌場地起獲丙○○丟棄之RA3─165號機車車牌（上開被竊之機車及車牌已
    由乙○○、梁志彰之兄丁○○領回），而查悉上情。（94年
    度偵字第3637號）
  (二)丙○○與己○○（己○○所涉竊盜罪，另案由檢察官提起公
    訴，經本院於95年3月31日以95年度易字第75號判處有期徒
    刑4月，如易科罰金以300元折算1日）於94年10月4日晚間19
    時20分許，前往德寶營造股份有限公司（下稱德寶公司）位
    於基隆市七堵區○○○路13標七堵段工地，適見現場遺有鐵
    剪、板手各1支（不明人士遺留現場），2人遂萌生共同意圖
    為自己不法所有之犯意聯絡，丙○○且承前概括之犯意，利
    用系爭工地尚未開通且無人看守之機會，由丙○○持上開客
    觀上足以對人之生命、身體安全構成危害而可供作兇器使用
    之鐵剪1支，剪開中國石油股份有限公司所有，架設在該工
    地坡地旁鐵製圍籬之鐵絲網（原併辦意旨書誤載2人竊取工
    地擋物板上之螺絲部分，業據蒞庭檢察官書面更正）2處（1
    處約60、70公分、另1處約30、40公分），己○○則持上開
    客觀上足以對人之生命、身體安全構成危害而可供作兇器使
    用之板手1支欲拆螺絲，惟尚未完全剪開鐵絲網或拆螺絲完
    畢時，即為該工地現場埋伏之泰國籍勞工發現通報值班人員
    轉通知該工地當時正巡邏之保全人員戊○○（當時離現場約
    50公尺）趕到現場，埋伏之泰國籍勞工跟戊○○講嫌犯在剪
    鐵絲網，嫌犯已往橋下跑，另工地監工庚○○據報亦帶同3
    、4個外勞及手電筒趕至現場，埋伏之泰國籍勞工跟庚○○
    講有看到2個人在剪鐵絲網，往橋下跑，庚○○帶手電筒及
    外勞去橋下找，看到丙○○再與己○○2個人緊貼在地面趴
    在草堆裡面，乃叫丙○○再與己○○2人上來說清楚，並在2
    人躲的位置找到鐵剪、板手各1支，經報警而查獲丙○○與
    己○○，目擊之泰勞指出丙○○再與己○○剪鐵絲網之處所
    ，戊○○、庚○○均有至鐵絲網被剪之處觀看，警員到場後
    庚○○並帶警員查看鐵絲網被剪之處，且拍照存證。（94年
    度偵字第3996號）
  (三)丙○○於94年10月22日下午16時10分許，駕駛租來之小貨車
    攜帶客觀上足以對人之生命、身體安全構成危害而可供作兇
    器使用非其所有車上之老虎鉗及板手各1支及其所有非屬兇
    器之布製手套3個，前往詹福來位於基隆市七堵區○○○路
    95號住宅，先竊取大門口之柺杖鎖（先前已遭他人撬開）1
    支後，再駕車侵入該住宅之附連圍繞土地（侵入住宅部分業
    據詹福來於本院審理時撤回告訴），並竊取該住宅屋簷下方
    之水溝蓋及鐵板共4塊（併案辦旨書誤載為水溝蓋3塊）得手
    ，適為屋主詹福來目擊丙○○欲開車進入大門之鐵門隨即報
    警而為警當場查獲，並在小貨車上起獲已竊得之柺杖鎖1支
    、水溝蓋及鐵板共4塊（已發還詹福來），及查扣老虎鉗、
    板手各1支及其所有供作案用之布製手套3個等物。（94年度
    偵字第4238號）
二、案經基隆市警察局第三分局報告臺灣基隆地方法院檢察署檢
    察官偵查聲請簡易判決處刑。又案經基隆市警察局第三分局
    報告臺灣基隆地方法院檢察署檢察官移送併案審理（94 年
    度偵字第3996號）。再案經詹福來訴由基隆市警察局第三分
    局報告臺灣基隆地方法院檢察署檢察官移送併案審理（94年
    度偵字第4238號）。
    理  由
壹、程序事項
    按檢察官聲請以簡易判決處刑之案件，經法院認為有刑事訴
    訟法第451條之1第4項但書之情形者，應適用通常程序審判
    之，同法第452條定有明文。本案檢察官聲請簡易判決處刑
    意旨係以被告丙○○連續涉犯刑法第320條第1項之普通竊盜
    罪、第321條第1項第3款之加重竊盜罪，本院認不得簡易判
    決處刑，依前揭說明，爰改依通常程序審判，合先敘明。
貳、證據能力方面：
    按「被告以外之人於審判外之言詞或書面陳述，除法律有規
    定者外，不得作為證據。」刑事訴訟法第159條第1項定有明
    文。又按「被告以外之人於審判外向法官所為之陳述，得為
    證據。被告以外之人於偵查中向檢察官所為之陳述，除顯有
    不可信之情況者外，得為證據。」刑事訴訟法第159條之1規
    定甚明。惟被告以外之人於審判外之陳述，雖不符159條之1
    至159條之4之規定，而經當事人於審判程序同意作為證據，
    法院審酌該言詞陳述或書面陳述作成時之情況，認為適當者
    ，亦得為證據；當事人、代理人或辯護人於法院調查證據時
    ，知有第159條第1項不得為證據之情形，而未於言詞辯論終
    結前聲明異議者，視為有前項之同意，同法第159條之5亦有
    明定。查公訴人所提出告訴人乙○○於警詢之告訴，固屬被
    告以外之人於審判外之言詞陳述，惟據公訴人、被告於本院
    準備程序時同意作為證據，且迄本院言詞辯論終結前亦未就
    上開證據及本院依職權命警方補正被害人張孝綱於警詢之指
    述等之證據能力聲明異議，而上開告訴人、被害人之警詢筆
    錄，均經其等核閱無訛後簽名捺印，此觀諸警詢筆錄之記載
    甚明，本院復查無警方有何違法取證之情事，顯見告訴人乙○○及被害人張孝綱於警詢之證述係出於2人之自由意志，
    故上開筆錄應具有可信性，並無不適宜作為證據之情形，依
    前揭刑事訴訟法第159條之5規定，自得作為證據，合先敘明
    。至證人即共犯己○○於本院另案95年度易字第75號準備程
    序、審判時向本院法官所為之陳述，係屬被告以外之人於審
    判外向法官所為之陳述，依刑事訴訟法第159條之1第1項之
    規定，得為證據。又證人戊○○、庚○○、詹福來於偵查中
    向檢察官所為之陳述，係屬被告以外之人於偵查中向檢察官
    所為之陳述，且經具結在案，並無顯有不可信之情況，依刑
    事訴訟法第159條之1第2項之規定得為證據。合先敘明。
、認定事實所憑之證據及理由
一、訊據被告丙○○對於事實欄一(一)、(三)所載之事實先自白不諱
    ，惟矢口否認與己○○共同竊取鐵絲網之犯行，辯稱：「94
    年10月4日是到該處運動慢跑，因為很累，所以先在橋下面
    坐一下，工地的人就來了，問我們在幹什麼，工地的人說我
    們在偷東西，我們有要求工地的人叫警察來，工地的人到橋
    下面去找，找到鐵剪、板手各1支，我們是報運動不是去偷
    竊。」云云。惟經本院依職權調閱證人即共犯己○○於本院
    另案95年度易字第75號認罪之準備程序筆錄、審判筆錄、判
    決，經提示予被告閱覽並告以要旨，被告始就事實欄一(二)之
    事實予以認罪，並同意將證人即共犯己○○於本院另案95年
    度易字第75號認罪之準備程序筆錄、審判筆錄、判決作為證
    據，不用再傳喚證人己○○到庭詢問，是以本件被告於本院
    95年5月9日審判時對於上揭事實全部自白。又查，上揭事實
    ，業據告訴人乙○○、被害人張孝綱於警詢中指訴、被害人
    梁志彰、詹福來於偵查中證述、證人乙○○、詹福來於本院
    審理時結證綦詳，且被告與己○○如何至萬瑞公路13標七堵
    段工地竊盜鐵絲網而為現場埋伏之泰國籍勞工發現轉通知證
    人戊○○、庚○○趕到現場查獲被告與己○○乙節，並據證
    人證人戊○○、庚○○於偵訊時結證屬實，參以證人戊○○
    即德寶公司保全人員到院證稱：「之前該工地有被竊了2、3
    次，公司就派泰勞在工地現場附近埋伏，我是負責巡邏，當
    晚7點多時，埋伏的泰勞發現有人侵入，我馬上騎機車過去
    （約50公尺），抵達時泰勞跟我說有發現2個人由高速道路
    上面往橋下跑，值班的保全人員庚○○也到現場，庚○○就
    帶照明燈及泰勞到橋下找，我在橋上的另一邊堵那2個人，
    後來在橋下找到在庭的被告及己○○，當時2人身上都沒有
    穿上衣，有穿褲子。案發前工地鐵絲網沒有被其他人剪一條
    縫，是查獲被告前才被剪的。泰勞講發現嫌犯時，嫌犯在剪
    鐵絲網，我有下去看，是抓到他們之後報警處理，我有從橋
    上下去看鐵絲網有被剪了一條縫，是泰勞先跟我講就是二個
    嫌犯剪鐵絲網的地方，我才下去看。」等語、證人庚○○即
    德寶公司監工人員到院證稱：「當晚外勞打電話通知，我開
    小貨車趕過去，抵達時戊○○已在現場，外勞跟我說有看到
    2個人在剪鐵絲網，往橋下跑，因為橋下沒有其他通路可以
    出去，只有走高速公路的路肩才可以走出去，我知道竊賊跑
    不出去，我就帶手電筒及外勞去橋下找，看到2個人緊貼在
    地面趴在草堆裡面，就把被告及己○○帶上來，並在他們躲
    的位置找到工具2支。工地鐵絲網在案發之前沒有被破壞，
    抓到他們2人時，看到的外勞有指認是他們2人在該處剪鐵絲
    網，後來因為語言不通，且外勞返泰的時間是94年10月13
    日，所以沒有請他們作筆錄。抓到丙○○、己○○他們時外
    勞指說是他們二人在該處剪鐵絲網，看到的外勞帶我下去看
    的，警察來我有帶警察下去看一次。」等語（均見本院95
    年4月4日審判筆錄），參以證人即共犯己○○於本院另案95
    年度易字第75號準備程序及審判時就事實欄一(二)部分之事實
    均認罪自白不諱，有上開準備程序筆錄、審判筆錄附卷可憑
    ，足見證人戊○○於94年10月4日下午19時20分，前往基隆
    市○○○路13標七堵段工地巡邏時，因埋伏現場之泰國籍勞
    工發現被告與己○○2人在剪鐵絲網，而證人戊○○斯時僅
    距離被告2人50公尺，隨即趕至現場，證人庚○○亦趕至現
    場與在帶同之泰國籍勞工聯手追緝被告2人，被告2人被發現
    後並到路邊橋下草叢內藏匿，為庚○○尋獲，嗣更在被告2
    人藏匿處查獲鐵剪與扳手各1支等節，應可認定。雖證人即
    共犯己○○於本院審理時結證稱：其與被告根本沒有剪鐵絲
    網乙節，惟證人即共犯己○○業於本院另案95年度易字第75
    號準備程序及審判時就事實欄一(二)部分之事實自白已如前述
    ，是證人證人即共犯己○○於本院審理時所為之證詞，應係
    迴護被告之詞，不足採信，在此說明。此外，復有贓物認領
    保管單3紙、失竊機車及車牌部分查證之照片6張、失竊之水
    溝蓋及鐵板4塊及柺杖鎖1支之照片1張、失竊現場照片3張、
    剪開鐵絲網現場及查扣物品之照片4張、臺灣基隆地方法院
    檢察署檢察官94年12月12日現場勘驗筆錄1份、基隆市警察
    局第三分局八堵派出所查訪報告表及現場照片16 張在卷可
    憑，又有鑰匙、鐵剪、老虎鉗各1支、板手3支及布製手套3
    個扣案可佐，綜上所述，被告之自白與事實相符，堪認為真
    實，可以採信。本件事證明確，被告犯行至堪認定，應依法
    論科。
二、按刑法321條第1項第3款之攜帶兇器竊盜罪，係以行為人攜
    帶兇器為其加重要件，此所謂兇器，其種類並無限制，凡客
    觀上足以對人之生命、身體安全構成威脅，具有危險性之兇
    器均屬之，且祇須行竊時攜帶此種具危險性之兇器為已足，
    並不以攜帶之初有行兇之意圖為必要（最高法院79年臺上字
    第5253號判例意旨參照），亦不以將該兇器自他地攜往行竊
    地為必要（最高法院62年臺上字第2489號判例意旨參照），
    是不問該兇器係行為人自行攜往行竊現場，或在竊盜現場臨
    時持以行竊，均應論行為人以攜帶兇器竊盜罪。查事實一(一)
    部分扣案之板手1支、事實一(二)部分扣案之鐵剪1支、板手1
    支，事實一(三)部分扣案之老虎鉗、板手各1支，均屬金屬製
    品，客觀上對人之生命、身體安全均足以構成威脅，是扣案
    之上開物品均足以供作兇器使用，被告攜帶上開兇器竊盜，
    應係犯刑法第321條第1項第3款之攜帶兇器加重竊盜罪。核
    被告所為，事實一(一)部分係犯刑法第320條第1項之竊盜罪、
    第321條第1項第3款之攜帶兇器竊盜罪，事實一(二)部分係犯
    刑法第321條第2項、第1項第3款之攜帶兇器竊盜未遂罪，事
    實一(三)部分係犯刑法第321條第1項第3款之攜帶兇器竊盜罪
    。被告就事實一(二)部分與己○○間，有犯意之聯絡及行為之
    分擔，均為共同正犯。被告先後1次竊盜、2次攜帶兇器竊盜
    既遂、1次攜帶兇器竊盜未遂等犯行，時間緊接，觸犯構成
    要件相同之罪名，顯係基於概括犯意為之，為連續犯，應論
    以1攜帶兇器竊盜既遂罪，並依法加重其刑。又查被告曾因
    違反毒品危害防制條例案件，經本院於90年10月31日以90年
    度基簡字第721號簡易判決判處有期徒刑4月，如易科罰金以
    300元折算1日，於91年3月27日確定，於92年4月3日易科罰
    金執行完畢，有臺灣高等法院被告前案紀錄表在卷可考，5
    年以內再犯本件有期徒刑以上之罪，為累犯，依刑法第47條
    規定遞加重其刑。爰審酌被告犯罪之動機、手段、次數、竊
    得財物之價值，所生之危害及犯後之態度等一切情狀，量處
    如主文所示之刑。警方於94年9月7日扣案之板手1支、於94
    年10月22日扣案之布製手套3個，為被告所有，供其竊盜所
    用之物，業據被告於供明在卷，均依刑法第38條第1項第2款
    之規定宣告沒收；至於94年9月7日扣案之鑰匙1支、94年10
    月4日扣案之鐵剪1支、板手1支、94年10月22日扣案之老虎
    鉗、扳手各1支，雖係供本件犯罪所用，惟被告供稱並非其
    所有，且查無證據證明係屬被告及共犯己○○所有，不予宣
    告沒收，附此說明。
三、另公訴人於本院準備程序、審判時認被告侵入告訴人詹福來
    該住宅之附連圍繞土地，另涉犯刑法第306條第1項之無故侵
    入住宅罪嫌，請求併予審理云云。按告訴乃論之罪，告訴人
    於第一審辯論終結前，得撤回其告訴；又告訴經撤回者，應
    諭知不受理之判決；刑事訴訟法第238條第1項、第303條第3
    款分別定有明文。查本件告訴人詹福來告訴被告侵入住宅部
    分，公訴人認係犯刑法第306條第1項之無故侵入住宅罪嫌，
    依同法第308條第1項規定，須告訴乃論。茲告訴人詹福來於
    本院95年5月9日審理時撤回告訴，並提出撤回告訴聲請狀附
    卷可參，惟此部分公訴人認與前開論罪部分，有方法結果牽
    連犯，裁判上一罪之關係，爰不另為不受理之諭知。
據上論斷，依刑事訴訟法第452條、第299條第1項前段，刑法第
56條、第321條第1項第3款、第47條、第38條第1項第2款，判決
如主文。
本案經檢察官甲○○到庭執行職務。
中    華    民    國    95    年    5     月    23    日
                  刑事第四庭審判長法  官  鄭景文
                                  法  官  曾雨明
                                  法  官  王美婷
以上正本證明與原本無異。
對於本件判決如有不服，應於收受送達後10日內，向本院提出上
訴書狀，上訴於臺灣高等法院，並按他造當事人之人數附具繕本
。
中    華    民    國    95    年    5     月    23    日
                                  書記官  陸清敏
附錄論罪法條：
刑法第321條：
犯竊盜罪而有左列情形之一者，處6月以上、5年以下有期徒刑：
一、於夜間侵入住宅或有人居住之建築物、船艦或隱匿其內而犯
    之者。
二、毀越門扇、牆垣或其他安全設備而犯之者。
三、攜帶兇器而犯之者。
四、結夥三人以上而犯之者。
五、乘火災、水災或其他災害之際而犯之者。
六、在車站或埠頭而犯之者。
前項之未遂犯罰之。
刑法第320條：
意圖為自己或第三人不法之所有，而竊取他人之動產者，為竊盜
罪，處5年以下有期徒刑、拘役或500元以下罰金。
意圖為自己或第三人不法之利益，而竊佔他人之不動產者，依前
項之規定處斷。
前二項之未遂犯罰之。


司法院資訊處製作；財團法人民間司法改革基金會備份。
